臺灣新北地方法院刑事判決
111年度審易字第1517號
公  訴  人  臺灣新北地方檢察署檢察官
被      告  王文明



                （現於法務部○○○○○○○○○○○執行）
上列被告因竊盜案件，經檢察官提起公訴（111年度偵字第19896
號），被告於準備程序中為有罪之陳述，經裁定進行簡式審判程
序，並判決如下：
    主  文
王文明犯侵入住宅竊盜罪，累犯，處有期徒刑柒月。
未扣案之犯罪所得現金新臺幣玖仟元沒收，於全部或一部不能沒
收或不宜執行沒收時，追徵其價額。
    事  實
一、王文明於民國110年1月8日11時10分許，行經新北市○○區○○
    路000巷0弄00號1樓之九鳳宮時，發現該宮廟內蕭吉原所居
    住之房間未上鎖，竟意圖為自己不法之所有，基於侵入住宅
    竊盜之犯意，侵入該房間竊取蕭吉原所有放置該房間床上之
    黑色皮夾1個（內有蕭吉原國民身分證、行車執照、提款卡
    各1張，及現金新臺幣〈下同〉9,000 元）得手後，隨即離開
    現場。嗣因蕭吉原發覺失竊並報警處理，經警循線調閱周遭
    監視器，並於翌（9）日17時許，在王文明居所內扣得其竊
    得之上開黑色皮夾1個、蕭吉原國民身分證1張、行車執照1
    張（均已發還蕭吉原），而查悉上情。
二、案經新北市政府警察局新莊分局報請臺灣新北地方檢察署檢
    察官偵查起訴。
    理  由
一、程序方面：
    本件被告王文明所犯係死刑、無期徒刑、最輕本刑為3年以
    上有期徒刑以外之罪，亦非高等法院管轄第一審案件，其於
    準備程序進行中就被訴事實為有罪之陳述，經告以簡式審判
    程序之旨，並聽取檢察官、被告之意見後，本院依刑事訴訟
    法第273條之1第1項之規定，裁定進行簡式審判程序。
二、實體方面：
  ㈠認定犯罪事實所憑證據及理由：
    前揭犯罪事實，業據被告王文明於警詢、偵查、本院準備程
    序與審理時自白不諱（偵查卷第7頁至第10頁、第57頁、第5
    9頁；本院卷附111年8月17日準備程序及簡式審判筆錄），
    核與證人即被害人蕭吉原於警詢中證述之情節相符（偵查卷
    第11頁至第13頁），復有新北市政府警察局新莊分局扣押筆
    錄、扣押物品目錄表、贓物認領保管單各1份，及監視器錄
    影畫面翻拍照片6張、查獲現場照片2張（偵查卷第17頁至第
    23頁、第27頁至第32頁）。基上，足見被告上開任意性之自
    白，核與事實相符，本件事證明確，被告犯行均洵堪認定。
  ㈡論罪科刑理由：
  　1.論罪之理由：
    　⑴刑法第321條第1項第1款之侵入住宅竊盜罪，其所謂「住
        宅」，乃指人類日常居住之場所而言（最高法院76年台
        上字第2972號判例意旨參照）。查，犯罪事實欄所載案
        發地九鳳宮雖屬宮廟，一般不特定人均得進入，然其內
        有區隔之私人房間，而被害人蕭吉原居住其內等情，業
        據被害人蕭吉原於警詢時供述明確（見偵查卷第12頁）
        ，是該房間確屬住宅無訛。
　　　⑵是核被告所為，係犯刑法第321條第1項第1款侵入住宅竊
        盜罪
  　2.科刑之理由：
　　　⑴累犯，加重其刑（僅列最近合於累犯之前科）：
      　查：被告前於108年間，因竊盜案件，經臺灣桃園地方
        法院以108年度審易字第2472號判決判處有期徒刑6月確
        定，於109年11月9日縮刑期滿執行完畢等情，此有臺灣
        高等法院被告前案紀錄表在卷可徵。其於有期徒刑執行
        完畢後，5年內故意再犯本件有期徒刑以上之罪，為累
        犯，本院依司法院釋字第775號解釋意旨，審酌被告構
        成累犯之前案係與本案犯罪類型相同之竊盜案件，並經
        徒刑執行完畢，理應產生警惕作用，返回社會後應自我
        控管，不再觸犯有期徒刑以上之罪，然而被告卻故意再
        犯本件竊盜罪，足見被告有其特別惡性，且上開所載前
        罪之徒刑執行並無成效，其對於刑罰之反應力明顯薄弱
        ，故認上開之罪，仍有必要依刑法第47條第1項之規定
        加重其刑。　　
　　　⑵刑法第57條科刑之審酌：
    　　爰以行為人之責任為基礎，並審酌被告前已有多次竊盜
        前科，猶不知警惕悔改，不思依循正當途徑獲取所需，
        冀望不勞而獲，恣意侵入他人住宅後竊取財物，所為已
        對他人居住安寧及財產法益產生實害，顯然欠缺尊重他
        人權利之觀念，法治意識淡薄，實應非難；惟念被告犯
        後尚能坦承犯行之態度尚可；兼衡其素行、犯罪動機、
        手段、犯罪所得，暨被告國中肄業之智識程度、未婚、
        之前從事粗工，家中無人需賴其照顧（本院卷附111年8
        月17日簡式審判筆錄第4頁）等一切情狀，量處如主文
        所示之刑。
三、沒收：
  ㈠按犯罪所得，屬於犯罪行為人者，沒收之；犯罪所得之沒收
    ，於全部或一部不能沒收或不宜執行沒收時，追徵其價額；
    犯罪所得已實際合法發還被害人者，不予宣告沒收或追徵；
    宣告前二條之沒收或追徵，有過苛之虞、欠缺刑法上之重要
    性、犯罪所得價值低微，得不宣告或酌減之，刑法第38條之
    1第1項前段、第3項、第5項、第38條之2第2項分別定有明文
    。
　㈡經查，被告竊得被害人所有之現金9,000元，核屬被告之犯罪
    所得，未據扣案，亦未合法發還予被害人，應依刑法第38條
    之1第1項前段、第3項之規定宣告沒收之，並諭知於全部或
    一部不能沒收或不宜執行沒收時，追徵其價額。
  ㈢另被告竊得之黑色皮夾1個、蕭吉原國民身分證1張、行車執
    照1張，雖均屬被告犯罪所得之財物，然該等物品均已實際
    發還被害人，有上開贓物認領保管單1張附卷可稽（見偵查
    卷第27頁），爰依刑法第38條之1第5項規定，均不予宣告沒
    收。
　㈣至被告竊得之提款卡1張，雖亦屬犯罪所得，且未經扣案，然
    該等物品屬個人信用簽帳憑證之用，一旦遺失須申請掛失、
    註銷並重新申請領用，是前開物品即已失去功用，如對上開
    物品宣告沒收或追徵，實欠缺刑法上之重要性，爰依刑法第
    38條之2第2項之規定，不予宣告沒收或追徵，附此敘明。
四、適用之法律：
  ㈠刑事訴訟法第273條之1第1項、第299條第1項前段。
  ㈡刑法第321條第1項第1款、第47條第1項、第38條之1第1項前
    段、第3項。
　㈢刑法施行法第1條之1第1項。
本案經檢察官曾開源偵查起訴，由檢察官黃明絹到庭執行職務。
中　　華　　民　　國　　111 　年　　9 　　月　　20　　日
                  刑事第二十四庭法　官 潘 長 生
以上正本證明與原本無異。
如不服本判決應於收受判決後20日內向本院提出上訴書狀，並應
敘述具體理由。其未敘述上訴理由者，應於上訴期間屆滿後20日
內向本院補提理由書（均須按他造當事人之人數附繕本）「切勿
逕送上級法院」。
　　　　　　　　　              書記官 許 雅 琪
中　　華　　民　　國　　111 　年　　9 　　月　　20　　日
附錄本案論罪科刑法條全文：
中華民國刑法第321條
犯前條第一項、第二項之罪而有下列情形之一者，處6月以上5年
以下有期徒刑，得併科五十萬元以下罰金：
一、侵入住宅或有人居住之建築物、船艦或隱匿其內而犯之。
二、毀越門窗、牆垣或其他安全設備而犯之。
三、攜帶兇器而犯之。
四、結夥三人以上而犯之。
五、乘火災、水災或其他災害之際而犯之。
六、在車站、港埠、航空站或其他供水、陸、空公眾運輸之舟、
     車、航空機內而犯之。
前項之未遂犯罰之。